臺灣高等法院刑事判決　　　　　　　　　　　　 九十一年度上訴字第二九四號
　　上　訴　人　臺灣桃園地方法院檢察署檢察官
　　被　　　告　乙○○　男二十.
　　指定辯護人　本院甲○辯護人　李廣澤
右上訴人因違反槍砲彈藥刀械管制條例案件，不服臺灣桃園地方法院九十一年度訴字
第四四八號，中華民國九十一年四月三十日第一審判決（起訴案號：臺灣桃園地方法
院檢察署九十一年度偵字第二四五四號）提起上訴，本院判決如左：
    主  文
原判決撤銷。
乙○○未經許可，寄藏獵槍，處有期徒刑壹年，併科罰金新臺幣拾萬元，罰金如易服
勞役，以新臺幣玖佰元即銀圓參佰元折算壹日。扣案如附表編號一、二所示槍枝貳枝
、編號三所示子彈貳顆（(一)、(二)各壹顆）、編號四所示子彈拾肆顆，均沒收。
    事  實
一、乙○○未經許可，於民國八十八年九月間（十八日以後），在桃園地區某不詳處
    所，受友人丙○○之託為其保管所非法持有之如附表所示槍、彈（丙○○部分經
    檢察官簽移原審併案審理），即將附表編號一、二之槍枝各一枝及編號三之（二
    ）子彈一顆，藏置於桃園縣楊梅鎮陽光山林社區旁之空屋內；編號三之（一）子
    彈四顆、編號四子彈十五顆，則放置在桃園縣楊梅鎮○○路四十三巷七十五號住
    家旁之花園內，而同時寄藏之。九十一年二月五日上午十一時許，乙○○依丙○
    ○之電話指示，將上述編號三之（一）及編號四之子彈，放置於Ｖ九－三八七０
    號自用小客車駕駛座下之茶罐內，著即駕駛該車攜往桃園交流道擬交給綽號「小
    黑」之不詳姓名男子，同日下午四時許，行經桃園市○○○街一四九號前，為警
    攔檢查獲，扣得車內之上述子彈十九顆（經送鑑驗各餘一顆、十四顆）。嗣於警
    局偵訊時供述在前開陽光山林社區旁之空屋內，尚藏放有來自丙○○持有之槍、
    彈一批，旋即帶警前往起獲如附表編號一、二之槍枝及編號三之（二）子彈。
二、案經桃園縣警察局移送臺灣桃園地方法院檢察署檢察官偵查起訴。
    理  由
一、被告乙○○對於右揭時地為警查獲如附表所示槍、彈之事實，及其受友人丙○○
    之委託寄藏附表編號三之（一）子彈四顆、編號四子彈十五顆於前開住處旁之花
    園內，迄於前述時地為警查獲等事實，供承不諱，並有如附表所示之槍、彈扣案
    ，上開槍、彈經送內政部警政署刑事警察局（下稱刑警局）鑑驗結果詳如附表所
    載，均認具有殺傷力，有該局九十一年三月四日刑鑑字第○九一○○二九一四八
    號函足佐（見偵查卷第五六頁）。至於在陽光山林社區旁之空屋內所查獲之附表
    編號一、二之槍枝各一枝及編號三之（二）子彈一顆，則據被告否認有受丙○○
    之委託寄藏上開槍彈犯行，辯稱：上述槍彈係其於九十年底或九十一年初赴大陸
    時，丙○○告知有叫人到前開空屋內放置槍枝，囑其有空前往查看，但伊返國後
    迄未能撥空前去查看，日前為警查獲時，想起此事始主動告訴警方人員云云。
二、然查，丙○○自八十五年十月七日出境後，即未有入境紀錄，又其於八十八年九
    月十八日經桃園縣警察局員警自台灣桃園監獄借提偵訊時脫逃，現另案通緝中，
    已潛赴大陸地區等情，有內政部警政署入出境管理局九十一年十一月一日境信昌
    字第○九一○○八四七五八號函送之出入境紀錄及其前案紀錄表暨本院九十年上
    易字第四○五一號判決可參（見本院卷第四三至四五頁、第三二至三八頁、第五
    八頁），被告所辯在空屋所查獲之槍、彈係丙○○叫他人所放置者云云，已無從
    傳喚丙○○到案查證，所謂藏放槍彈之「他人」究係何人復不明，已難採信為真
    實。矧查，編號一、二之槍枝及編號三之（二）子彈藏放地點，係一鐵皮空屋，
    角落堆有模板，平日無人看守等情，此據證人即承辦員警楊吉川、陽光山林所屬
    之欣道實業股份有限公司經理賴建祥證稱屬實（見原審卷第二七、三八頁），又
    被告於為警查獲持有附表編號三之（一）及編號四之子彈後，即自白犯罪，並供
    述在前開陽光山林社區旁之空屋內，尚藏放有來自丙○○持有之槍、彈一批，旋
    即帶警前往起獲如附表編號一、二之槍枝及編號三之（二）子彈，有警訊筆錄可
    參（見偵查卷第七頁、第九頁反面），並經證人即承辦員警楊吉川證實無訛（見
    原審卷第二七頁）。第以依查獲之槍枝毫無鏽蝕現象，包裝物外觀新穎之情形，
    有警拍攝之照片可參（見偵查卷第二四至二七頁），該等槍彈顯然並非已藏放數
    年或數月之物，且該地點人煙罕至，如非知悉其事之人，殊難即時指出。依卷證
    資料，被告為除丙○○以外知悉該批槍、彈藏放地點之人，丙○○又早已不在國
    內，則被告即為該受託寄藏槍、彈之人，依事理自有可能。又附表編號三之霰彈
    槍子彈，可供編號一制式霰彈槍所使用，編號四之九○手槍子彈，則可供編號二
    之改造手槍所使用等情，此經刑警局九十一年十月十五日刑鑑字第○九一○二七
    九九四○號函復本院在卷（見本院卷第二十頁反面）。查子彈應搭配槍枝使用，
    被告既自承附表所示槍、彈均屬其友人丙○○所有，且丙○○復將編號三之（一
    ）子彈四顆、編號四子彈十五顆託其藏放，被告亦知悉編號一、二之槍枝及編號
    三之（二）子彈藏放地點，則以上開槍、彈型式相符，得以搭配使用如前述之情
    形，並綜合上引各該事證觀察之，足徵編號一、二之槍枝及編號三之（二）子彈
    ，應係被告同時受丙○○之託而與編號三之（一）子彈、編號四之子彈，寄藏於
    上開地點者無疑。被告於九十年十月三十日起至九十一年一月四日止，雖有多次
    出入境之記錄（見本院卷第四四頁），充其量僅能證明其於該期間有出入國境而
    已，尚與何人藏放槍彈一事並無必然之關連。被告上開所辯，無非飾卸之詞，不
    足採信。事證明確，被告犯行，堪以認定。
三、查附表編號一所示之制式霰彈槍，係屬槍砲彈藥刀械管制條例管制之「獵槍」，
    此經內政部九十一年十一月一日內授警字第○九一○○七六五八六號函指明（見
    本院卷第二三頁）。被告未經許可，寄藏附表所示之槍、彈，核犯槍砲彈藥刀械
    管制條例第八條第四項之未經許可，寄藏獵槍罪（附表編號一）、同條例第十一
    條第四項之未經許可，寄藏可發射子彈具有殺傷力之改造槍枝罪（附表編號二）
    、同條例第第十二條第四項之未經許可，寄藏子彈罪。其非法持有槍、彈為寄藏
    之當然結果，不另論罪。同時寄藏上開槍、彈，係一行為觸犯數罪名之想像競合
    犯，應從一重之未經許可，寄藏獵槍罪處斷（槍砲彈藥刀械管制條例第八條第四
    項、第十一條第四項所規定之法定本刑均為「一年以上七年以下有期徒刑，併科
    新台幣七百萬元以下罰金。依犯罪情節，以寄藏獵槍罪名為重），公訴人就附表
    編號一之霰彈槍，認係犯同條例第七條第四項之寄藏手槍罪，稍有未洽，因不礙
    於事實之同一性，此部分起訴法條應予變更。被告行為後，槍砲彈藥刀械管制條
    例第十一條雖於八十九年七月五日修正公布，但僅係文字之修正，並無有利或不
    利於被告之變動，不生新舊法比較問題。被告犯槍砲彈藥刀械管制條例第十二條
    第四項之罪，於偵查中自白，並供述全部槍、彈之來源及去向，因而查獲如附表
    編號一、二所示之槍枝及編號三之（二）子彈，依同條例第十八條第四項前段規
    定，減輕其刑。原審據以論科，雖非無見。然查，原判決就被告寄藏附表編號一
    、二槍枝及編號三之（二）子彈部分，以不能證明被告犯罪而不另為無罪之諭知
    ，即有未合。檢察官上訴執以指摘，為有理由，應予撤銷改判。爰審酌被告非法
    受寄藏匿槍彈，嚴重破壞社會治安之犯罪動機、目的、手段、所生之損害，及犯
    罪後之態度等一切情狀，量處如主文第二項所示之主刑，罰金刑部分並諭知易服
    勞役之折算標準。扣案如附表編號一、二所示槍枝貳枝、編號三所示子彈貳顆（
    (一)、(二)各壹顆、編號四所示子彈拾肆顆，均係違禁物，應依刑法第三十八條第一
    項第一款規定，宣告沒收。至鑑驗時試射附表編號三之（一）霰彈槍子彈三顆、
    編號四之子彈一顆，已失其違禁物之性質，所餘之彈殼，亦非屬供被告犯罪所用
    之物，核與沒收規定不侔，不得為沒收之諭知。又保安處分之目的在預防社會之
    危險性，依刑法第二條第二項規定，依裁判時法之規定，同條例原第十九條關於
    保安處分規定業於九十年十一月十四日公布刪除，本件自無上開條例修正前上開
    條例保安處分規定之適用，均併此敘明。
據上論斷，應依刑事訴訟法第三百六十九條第一項前段、第三百六十四條、第二百九
十九條第一項前段、第三百條、槍砲彈藥刀械管制條例第八條第四項、第十一條第四
項、第十二條第四項、第十八條第四項前段、刑法第十一條前段、第五十五條、第四
十二條第二項、第三十八條第一項第一款、罰金罰鍰提高標準條例第二條，現行法規
所定貨幣單位折算新臺幣條例第二條，判決如主文。
本案經檢察官林炳雄到庭執行職務。
中      華      民      國      九十一      年    十二    月    十三    日
                              臺灣高等法院刑事第廿二庭
                                  審判長法  官  許  正  順
                                        法  官  邱  同  印
                                        法  官  吳      燦
右正本證明與原本無異。
如不服本判決應於收受送達後十日內向本院提出上訴書狀，其未敘述上訴之理由者並
得於提起上訴後十日內向本院補提理由書（均須按他造當事人之人數附繕本）。
                                        書記官  陳  靜  姿
中      華      民      國      九十一      年    十二    月    十三    日
附錄：本判決論罪科刑法條：
槍砲彈藥刀械管制條例第第八條第四項
未經許可，持有、寄藏或意圖販賣而陳列第一項所列槍枝者，處一年以上七年以下有
期徒刑，併科新臺幣七百萬元以下罰金。
附表：
一、中共制式霰彈槍壹枝，黏貼獲案槍枝管制編號0000000000條碼乙紙：
  (一)、認係12 GAUGE制式單管霰彈槍。
  (二)、槍上無任何國別、廠牌、型式可供辨識。
  (三)、槍號為「SLD12-U0  00-0000」。
  (四)、機械性能良好。
  (五)、可擊發子彈。
  (六)、認具殺傷力。
二、貝瑞塔九二手槍壹枝，黏貼獲案槍枝管制編號0000000000條碼乙紙：
  (一)、認係由仿BERETTA廠半自動手槍製造之塑膠槍身加裝土造金屬滑套、已貫通之
      土造金屬槍管組合而成。
  (二)、滑套上具「PEITRO BERETTA GARDONE VT MADE IN USA」、「MOD92FS-CAL9PM-
      PATED」字樣。
  (三)、槍身上具「L00072Z」字樣。
  (四)、機械性能良好。
  (五)、可裝填及擊發口徑9mm制式半自動手槍彈。
  (六)、認具殺傷力。
三、霰彈槍子彈伍顆，認均係12 GAUGE制式霰彈：
  (一)、肆顆（試射參顆），彈底標記「MAIONCHI 12 12 L.M.I.」，認均具殺傷力。
  (二)、壹顆，彈底標記「FIOCCHI 12 12 ITALY」，認具殺傷力。
四、九○手槍子彈壹拾伍顆（試射壹顆），認均係口徑9mm半自動手槍彈，彈底標記
    「9mm 97」，認均具殺傷力。
